---
title: "Etude longitudinale srh ~ retraite ajustÃƒÂ© sur facteurs habituels"
output:
  html_document: default
  html_notebook: default
  pdf_document: default
---

```{r}
library(tidyverse)
```

```{r}
getwd()
baseline = read.csv(file = "W:/Odélia/projet2/data/inclusion/Baseline20190215.csv", header = TRUE, row.names = NULL, sep = ';')
suivi_6 = read.csv(file = "W:/Odélia/projet2/data/6_ans/suivi6.csv", header = TRUE, row.names = NULL, sep = ";")
suivi_4 = read.csv(file = "W:/Odélia/projet2/data/4_ans/suivi4.csv", header = TRUE, row.names = NULL, sep = ";")
```

```{r}
#help(merge)
```


"Variables de baselines à inclure"
nepp3
age0
sexe
seul
adm12
adm12a
qm16 = tabac
stress = score de stress pss4
depress = score de dépression
depbin = depressif oui non
Qm73 = santé perçue
csp
adm11 = ne travaille plus depuis
actpro
educ
Act22 = sport oui non
epice = score de précarité
adm16 = diff acces soins
adm18 = situation pro precaire



"Variables de suivi_6 à inclure"
nepp3 (nepp3)
age (age0+6)
sexe (sexe)
vit_seul (seul)
retraite (adm12 adm12a)
FUM(qm16)
PSS4_score (stress)
QD2A_score (depress)
QD2A_dep (depbin)
sante_percue (qm73)
APS (act22)

```{r}
baseline_tmp = baseline[,c("nepp3","age0","sexe","seul","Adm12","Adm12a","depress","depbin","stress","Adm11","Qm16","csp","Qm73","actpro","educ","Act22","epice","Adm16","adm18")]
```

```{r}
str(baseline_tmp)
```
```{r}
baseline_tmp$nepp3 = as.character(baseline_tmp$nepp3)
baseline_tmp$sexe = as.factor(baseline_tmp$sexe)
baseline_tmp$seul = as.factor(baseline_tmp$seul)
baseline_tmp$depress = as.factor(baseline_tmp$depress)
baseline_tmp$depbin = as.factor(baseline_tmp$depbin)
baseline_tmp$stress = as.factor(baseline_tmp$stress)
baseline_tmp$Adm11 = as.factor(baseline_tmp$Adm11)
baseline_tmp$Qm16 = as.factor(baseline_tmp$Qm16)
baseline_tmp$csp = as.factor(baseline_tmp$csp)
baseline_tmp$Qm73 = as.factor(baseline_tmp$Qm73)
baseline_tmp$actpro = as.factor(baseline_tmp$actpro)
baseline_tmp$educ = as.factor(baseline_tmp$educ)
baseline_tmp$Act22 = as.factor(baseline_tmp$Act22)
baseline_tmp$Adm16 = as.factor(baseline_tmp$Adm16)
baseline_tmp$adm18 = as.factor(baseline_tmp$adm18)
```

```{r}
str(baseline_tmp)
```
adm12	ETES-VOUS		
6XXXXX = contrat emploi-solidarité, intérim, CDD
X5XXXX = chômeur depuis + de 6 mois
XX4XXX = chômeur depuis - de 6 mois
XXX3XX = à la recherche d'un emploi
XXXX2X = jeune en cours de formation
XXXXX1 = étudiant			
									
									
adm12a	ETES-VOUS 2EME PARTIE		
JXXX = en formation professionnelle
X9XX = au foyer
XX8X = retraité(e)
XXX7 = pré-retraité(e)			
					
actpro	Activité professionnelle	
0	travaille (adm11=0)	
1	ne travaille plus (adm11= 1, 2, 3 ou 4)					
5	n'a jamais travaillé (adm11=5)	

adm11	SANS ACTIVITE DEPUIS	
      0	en activité				
			1	moins d'un an					
			2	1 an					
			3	2 ans					
			4	3 ans ou +					
			5	jamais travaillé	
			
qm16	êtes-vous	
      1	non fumeur		
			2	fumeur actuel					
			3	ancien fumeur					
			4	en cours d'arrêt - 1 an					

act22	FAITES VOUS EXERCIE OU PRATIQUEZ VOUS UN SPORT	
      0	Non	
			1	Oui		
			
adm16	ACCES AUX SOINS	
      0	Non				
			1	Oui					

adm18	SITUATION PROF PRECAIRE	
      0	Non				
			1	Oui					

stress	Score de stress (échelle PSS4)					

```{r}
colnames(baseline_tmp)
```

```{r}
names(baseline_tmp)[names(baseline_tmp) == "nepp3"] <- "nepp3"
names(baseline_tmp)[names(baseline_tmp) == "age0"] <- "age_bl"
names(baseline_tmp)[names(baseline_tmp) == "sexe"] <- "sexe_bl"
names(baseline_tmp)[names(baseline_tmp) == "seul"] <- "seul_bl"
names(baseline_tmp)[names(baseline_tmp) == "depress"] <- "depress_bl"
names(baseline_tmp)[names(baseline_tmp) == "depbin"] <- "depbin_bl"
names(baseline_tmp)[names(baseline_tmp) == "stress"] <- "stress_bl"
names(baseline_tmp)[names(baseline_tmp) == "Adm11"] <- "sans_actpro_depuis_bl"
names(baseline_tmp)[names(baseline_tmp) == "Qm16"] <- "tabagisme_bl"
names(baseline_tmp)[names(baseline_tmp) == "Qm73"] <- "srh_bl"
names(baseline_tmp)[names(baseline_tmp) == "Act22"] <- "actSportive_bl"
names(baseline_tmp)[names(baseline_tmp) == "Adm16"] <- "accesSoins_bl"
names(baseline_tmp)[names(baseline_tmp) == "adm18"] <- "precariteTravail_bl"
names(baseline_tmp)[names(baseline_tmp) == "Adm12"] <- "Adm12_bl"
names(baseline_tmp)[names(baseline_tmp) == "Adm12a"] <- "Adm12a_bl"
names(baseline_tmp)[names(baseline_tmp) == "csp"] <- "csp_bl"
names(baseline_tmp)[names(baseline_tmp) == "actpro"] <- "actpro_bl"
names(baseline_tmp)[names(baseline_tmp) == "educ"] <- "educ_bl"
names(baseline_tmp)[names(baseline_tmp) == "epice"] <- "epice_bl"
names(baseline_tmp)[names(baseline_tmp) == "srh"] <- "srh_bl"

```

```{r}
colnames(baseline_tmp)
```

```{r}
suivi_6_tmp = suivi_6[, c("nepp3","age","sexe","vit_seul","Retraite","FUM_4cl","PSS4_score","QD2A_score","QD2A_dep","sante_percue","APS")]
```


```{r}
str(suivi_6_tmp)
```


```{r}
suivi_6_tmp$nepp3 = as.character(suivi_6_tmp$nepp3)
suivi_6_tmp$sexe = as.factor(suivi_6_tmp$sexe)
suivi_6_tmp$vit_seul = as.factor(suivi_6_tmp$vit_seul)
suivi_6_tmp$Retraite = as.factor(suivi_6_tmp$Retraite)
suivi_6_tmp$FUM_4cl = as.factor(suivi_6_tmp$FUM_4cl)
suivi_6_tmp$PSS4_score = as.factor(suivi_6_tmp$PSS4_score)
suivi_6_tmp$QD2A_score = as.factor(suivi_6_tmp$QD2A_score)
suivi_6_tmp$QD2A_dep = as.factor(suivi_6_tmp$QD2A_dep)
suivi_6_tmp$sante_percue = as.factor(suivi_6_tmp$sante_percue)
suivi_6_tmp$APS = as.factor(suivi_6_tmp$APS)
```



```{r}
str(suivi_6_tmp)
```

Retraite		
1=Oui
0=Non
question posée différemment que dans les autres Q	~Adm12 et Adm12a	

vit_seul		=   seul 
1=Oui
0=Non
(seul	0	Non					
			1	Oui )				

FUM_4cl	Statut tabagique	 eq = qm 16 a recoder !!!!
1=fumeur actuel
2=non fumeur
3=en cours d'arrêt depuis <1 an
4=ancien fumeur

PSS4_score	Score de stress (échelle PSS4)	
		
QD2A_score	score QD2A 		0-13		depress	/	QD2A_score			


```{r}
colnames(suivi_6_tmp)
```
```{r}
names(suivi_6_tmp)[names(suivi_6_tmp) == "nepp3"] <- "nepp3"
names(suivi_6_tmp)[names(suivi_6_tmp) == "age"] <- "age_6"
names(suivi_6_tmp)[names(suivi_6_tmp) == "sexe"] <- "sexe_6"
names(suivi_6_tmp)[names(suivi_6_tmp) == "vit_seul"] <- "seul_6"
names(suivi_6_tmp)[names(suivi_6_tmp) == "Retraite"] <- "Retraite_6"
names(suivi_6_tmp)[names(suivi_6_tmp) == "PSSA_score"] <- "tabagisme_6"
names(suivi_6_tmp)[names(suivi_6_tmp) == "QD2A_score"] <- "depress_6"
names(suivi_6_tmp)[names(suivi_6_tmp) == "QD2A_dep"] <- "depbin_6"
names(suivi_6_tmp)[names(suivi_6_tmp) == "sante_percue"] <- "srh_6"
names(suivi_6_tmp)[names(suivi_6_tmp) == "APS"] <- "actSportive_6"
names(suivi_6_tmp)[names(suivi_6_tmp) == "PSS4_score"] <- "PSS4_score_6"

```


```{r}
colnames(suivi_6_tmp)
```

FUM_4cl	Statut tabagique	 eq = qm 16 a recoder !!!!
    1=fumeur actuel
    2=non fumeur
    3=en cours d'arrêt depuis <1 an
    4=ancien fumeur

qm16	êtes-vous	
      1	non fumeur		
			2	fumeur actuel					
			3	ancien fumeur					
			4	en cours d'arrêt - 1 an	
			
```{r}
levels(suivi_6_tmp$FUM_4cl)
```


fct_recode : nouvelle = ancienne, pkg tidyverse
```{r}
suivi_6_tmp$FUM_4cl =  fct_recode(suivi_6_tmp$FUM_4cl, "fum_actu" = "1", "non_fum" = "2","enCoursStop" = "3","AncienFum" = "4")
```

```{r}
levels(suivi_6_tmp$FUM_4cl) 
```

```{r}
suivi_6_tmp$FUM_4cl =  fct_recode(suivi_6_tmp$FUM_4cl,  "1" =  "non_fum",  "2" = "fum_actu", "3" = "AncienFum" ,  "4" = "enCoursStop")
```

```{r}
levels(suivi_6_tmp$FUM_4cl)
```
Maintenant Fum_4cl = qm16


# Comparaison de la santé perçue chez les retraités et non retraités de la baseline

```{r}
summary(baseline_tmp$Adm12a_bl)
```

```{r}
retraites_bl = baseline_tmp[baseline_tmp$Adm12a_bl == 'NN8N',]
print("retraités de la baseline")
dim(retraites_bl)
```

```{r}
summary(retraites_bl$age_bl)
```
```{r}
length(which(retraites_bl$age_bl < 58))
```

```{r}
nn_retraites_bl = subset(baseline_tmp, baseline_tmp$Adm12a_bl != 'NN8N')
print("non retraités de la baseline")
dim(nn_retraites_bl)
```
```{r}
cat("nbr de non retraités n'ayant jamais travaillé:",length(which(nn_retraites_bl$actpro_bl == 5)))
```


```{r}
ggplot(retraites_bl, aes(x=factor(retraites_bl$srh_bl)))+
  geom_bar(stat="count", width=0.7, fill="steelblue")+
  theme_minimal() + ggtitle("Repartition de la santé perçue chez les sujets retraités à l'inclusion")
```


```{r}
ggplot(nn_retraites_bl, aes(x=factor(nn_retraites_bl$srh_bl)))+
  geom_bar(stat="count", width=0.7, fill="steelblue")+
  theme_minimal() + ggtitle("Repartition de la santé perçue chez les sujets non retraités à l'inclusion")
```


```{r}
retraites_6 = suivi_6_tmp[suivi_6_tmp$Retraite_6 == 1,]
dim(retraites_6)
```

On réunit dans un df ceux qui n'étaient pas à la retraite à l'inclusion et qui le sont à suivi6



```{r}
dfRet = merge(nn_retraites_bl, retraites_6, by = "nepp3")
dim(dfRet)
```

y a t il dans dfRet des sujets qui travaillent 
```{r}
which(dfRet$actpro_bl == 0 & Retraite_bl == 1 )
```













```{r}
data = merge(baseline_tmp, suivi_6_tmp, by = "nepp3")
```




```{r}
#summary(data)
```
```{r}
names(data)[names(data) == "FUM_4cl"] <- "tabagisme_6"
```
```{r}
str(data)
```


On suprime les individus n'ayant jamais travaillé
```{r}
length(which(data$actpro_bl == 5))
```
```{r}
length(which(is.na(data$actpro_bl)))
```

```{r}
actpro5dt = subset(data, (data$actpro_bl == 5 ))
```
```{r}
summary(actpro5dt)
```
```{r}
prop.table(table(actpro5dt$sexe_bl ))*100
```
88 % des sujets n'ayant jamais travaillé sont des femmes.
```{r}
table(actpro5dt$Retraite_6)
```
34 sujets n'ayant jamais travaillé se decarent à la retraite dans le suivi à 6 ans.
 Il est pertinent de retirer les sujets n'ayant jamais travaillé pour qu'ils n'influencent pas un eventuel changement entre de santé perçuer avant et aprés la retraite.


```{r}
data2 = subset(data, ((data$actpro_bl !=5) | is.na(data$actpro_bl)))
```
adm12a	ETES-VOUS 2EME PARTIE		
JXXX = en formation professionnelle
X9XX = au foyer
XX8X = retraité(e)
XXX7 = pré-retraité(e)




## Exploration

```{r}
summary(baseline_tmp$srh_bl)
```
```{r}
cumsum(summary(baseline_tmp$srh_bl))
```
```{r}
length(which((baseline_tmp$srh_bl == 0)| (baseline_tmp$srh_bl == 1) | (baseline_tmp$srh_bl == 2) | (baseline_tmp$srh_bl == 3) |(baseline_tmp$srh_bl == 4)))
```
```{r}
length(which(baseline_tmp$srh_bl == 5 | baseline_tmp$srh_bl == 6 | baseline_tmp$srh_bl == 7))
```
```{r}
length(which(baseline_tmp$srh_bl == 8 | baseline_tmp$srh_bl == 9 | baseline_tmp$srh_bl == 10))

```

```{r}
summary(suivi_6_tmp$srh_6)
```

```{r}
cumsum(summary(suivi_6_tmp$srh_6))
```
