---
title: "R Notebook"
output: html_notebook
---

```{r}
getwd()
baseline = read.csv(file = "W:/Odélia/projet2/data/inclusion/Baseline20190215.csv", header = TRUE, row.names = NULL, sep = ';')
suivi_6 = read.csv(file = "W:/Odélia/projet2/data/6_ans/suivi6.csv", header = TRUE, row.names = NULL, sep = ";")
suivi_4 = read.csv(file = "W:/Odélia/projet2/data/4_ans/suivi4.csv", header = TRUE, row.names = NULL, sep = ";")
```

# Variable activpro


```{r}
baseline$Adm11 = as.factor(baseline$Adm11)
baseline$Adm12 = as.factor(baseline$Adm12)
baseline$Adm12a = as.factor(baseline$Adm12a)
baseline$Adm10 = as.factor(baseline$Adm10)
```
```{r}
baseline$csp = as.factor(baseline$csp)
str(baseline$csp)
```


# Activite dans baseline
On crée une variable activite dans baseline qui résume l'activité pro en 4 catégories : 
  1. travaille
  2. retraité
  3. chomeur
  4. inactif
 
On regarde toutes les variables qui traitent de la situation pro : Adm112, Adm12a, Adm10 et Adm11. 



```{r}
levels(baseline$Adm12)
```
```{r}
length(which(baseline$Adm12 == "NNN3NN"))
```
107 persones ont coché "à la recherche d'un emplois" sans cocher chomeur.
```{r}
Adm12_3 = baseline[which(baseline$Adm12 == "NNN3NN"),]
```
```{r}
library(ggplot2)
ggplot(data = Adm12_3, aes(Adm12_3$age0)) + geom_histogram(col="red", fill="blue", alpha = .2)+ggtitle("Distribution de l'âge chez les demmandeurs d'emplois non chômeurs")

```
La majeur parties des sujets de ADM12_3 ont moins de 60 ans.
```{r}
levels(baseline$Adm11)
```
	adm11	SANS ACTIVITE DEPUIS	
	    0	en activité			
			1	moins d'un an					
			2	1 an					
			3	2 ans					
			4	3 ans ou +					
			5	jamais travaillé					
									
	adm12	ETES-VOUS		
    6XXXXX = contrat emploi-solidarité, intérim, CDD
    X5XXXX = chômeur depuis + de 6 mois
    XX4XXX = chômeur depuis - de 6 mois
    XXX3XX = à la recherche d'un emploi
    XXXX2X = jeune en cours de formation
    XXXXX1 = étudiant		
									
	adm12a	ETES-VOUS 2EME PARTIE		
    JXXX = en formation professionnelle
    X9XX = au foyer
    XX8X = retraité(e)
    XXX7 = pré-retraité(e)			
									

```{r}
which(baseline$Adm12 == "")
which(baseline$Adm12a == "")
which(baseline$Adm11 == "")
which(baseline$Adm10 == "")
```
```{r}
baseline$Adm12[which(baseline$Adm12 == "")] = NA
baseline$Adm12a[which(baseline$Adm12a == "")] = NA
baseline$Adm11[which(baseline$Adm11 == "")] = NA
baseline$Adm10[which(baseline$Adm10 == "")] = NA
```

```{r}
sum(is.na(baseline$Adm12))
sum(is.na(baseline$Adm12a))
sum(is.na(baseline$Adm10))
sum(is.na(baseline$Adm11))
```

```{r}
table(baseline$Adm12, baseline$Adm11, useNA = "ifany")
```

```{r}
table(baseline$Adm12a, baseline$Adm11, useNA = "ifany")
```
```{r}
cumsum(table(baseline$Adm12a, baseline$Adm11, useNA = "ifany"))
```


```{r}
print("adm12a")
summary(baseline$Adm12a)
print("adm12")
summary(baseline$Adm12)
print("adm11")
summary(baseline$Adm11)
print("adm10")
summary(baseline$Adm10)
```


```{r}
baseline$activpro = 0
```

```{r}
for(i in 1:(dim(baseline)[1])){
  
  if(is.na(baseline$Adm12a[i]))
    baseline$activpro[i] = NA

  else if (baseline$Adm12a[i] == "JNNN" & baseline$Adm11[i] == 0)
    baseline$activpro[i] = "T"
  else if (baseline$Adm12a[i] == "JNNN" & baseline$Adm11[i] != 0 & baseline$Adm12[i] == "6NNNNN")
    baseline$activpro[i] = "T"
  else if (baseline$Adm12a[i] == "JNNN" & baseline$Adm11[i] != 0 & baseline$Adm12[i] == "NNNNNN")
    baseline$activpro[i] = "AR"

  else if (baseline$Adm12a[i] == "N98N" & baseline$Adm10[i] == 85 & baseline$Adm12[i] != "NNN3NN")
    baseline$activpro[i] = "I"
  else if (baseline$Adm12a[i] == "N98N" & baseline$Adm10[i] == 85 & baseline$Adm12[i] == "NNN3NN")
    baseline$activpro[i] = "AR"
  else if (baseline$Adm12a[i] == "N98N" & baseline$Adm10[i] != 85)
    baseline$activpro[i] = "R"

  else if (baseline$Adm12a[i] == "N9N7")
    baseline$activpro[i] = "AR"
  
  else if (baseline$Adm12a[i] == "N9NN" & baseline$Adm11[i] != 0 & baseline$Adm12[i] == "N5N3NN")
    baseline$activpro[i] = "C"
  else if (baseline$Adm12a[i] == "N9NN" & baseline$Adm11[i] != 0 & baseline$Adm12[i] == "N5NNNN")
    baseline$activpro[i] = "C"
  else if (baseline$Adm12a[i] == "N9NN" & baseline$Adm11[i] != 0 & baseline$Adm12[i] == "NNN3NN")
    baseline$activpro[i] = "C"
  else if (baseline$Adm12a[i] == "N9NN" & baseline$Adm11[i] != 0 & baseline$Adm12[i] == "NNNNNN" & baseline$Adm10[i] %in% c(85,86))
    baseline$activpro[i] = "I"
  else if (baseline$Adm12a[i] == "N9NN" & baseline$Adm11[i] != 0 & baseline$Adm12[i] == "NNNNNN" & (baseline$Adm10[i] %in% c(54,74,77) | is.na(baseline$Adm10[i])))
    baseline$activpro[i] = "AR"
  else if (baseline$Adm12a[i] == "N9NN" & baseline$Adm11[i] == 0 & baseline$Adm10[i] %in% c(85,86))
    baseline$activpro[i] = "I"
  else if (baseline$Adm12a[i] == "N9NN" & baseline$Adm11[i] == 0 & baseline$Adm10[i] == 77)
    baseline$activpro[i] = "AR"

  else if (baseline$Adm12a[i] == "NN87")
    baseline$activpro[i] = "AR"
  

  else if (baseline$Adm12a[i] == "NN8N" & baseline$Adm11[i] == 0 & baseline$Adm12[i]  == "6NNNNN")
    baseline$activpro[i] = "T"
  else if (baseline$Adm12a[i] == "NN8N" & baseline$Adm11[i] == 0 & baseline$Adm12[i] == "NNNNNN" & (is.na(baseline$Adm10[i]) | baseline$Adm10[i] == 85))
    baseline$activpro[i] = "AR"
  else if (baseline$Adm12a[i] == "NN8N" & baseline$Adm11[i] == 0 & baseline$Adm12[i] == "NNNNNN"& baseline$Adm10[i] %in% c(74,75,77,78))
    baseline$activpro[i] = "T"
  else if (baseline$Adm12a[i] == "NN8N" & baseline$Adm11[i] == 0 & baseline$Adm12[i] == "NNNNNN" & baseline$Adm10[i] == 36)
    baseline$activpro[i] = "T"
  else if (baseline$Adm12a[i] == "NN8N" & baseline$Adm11[i] == 1 & baseline$Adm12[i] == "NNN3NN")
    baseline$activpro[i] = "AR"
  else if (baseline$Adm12a[i] == "NN8N" & baseline$Adm11[i] == 1 & baseline$Adm12[i] == "NNNNNN")
    baseline$activpro[i] = "R"
  else if (baseline$Adm12a[i] == "NN8N" & baseline$Adm11[i] == 2 & (baseline$Adm10[i] %in% c(74,75,77,78) | is.na(baseline$Adm10[i])))
    baseline$activpro[i] = "R"
  else if (baseline$Adm12a[i] == "NN8N" & baseline$Adm11[i] == 2 & baseline$Adm10[i] == 85)
    baseline$activpro[i] = "I"
  else if (baseline$Adm12a[i] == "NN8N" & baseline$Adm11[i] == 3)
    baseline$activpro[i] = "R"
  else if (baseline$Adm12a[i] == "NN8N" & baseline$Adm11[i] == 4 & baseline$Adm12[i] != "NNNNNN")
    baseline$activpro[i] = "AR"
  else if (baseline$Adm12a[i] == "NN8N" & baseline$Adm11[i] == 4 & baseline$Adm12[i] == "NNNNNN" & (baseline$Adm10[i] %in% c(74,75,77,78) | is.na(baseline$Adm10[i])))
    baseline$activpro[i] = "R"
  else if (baseline$Adm12a[i] == "NN8N" & baseline$Adm11[i] == 4 & baseline$Adm12[i] == "NNNNNN" & baseline$Adm10[i] == 85)
    baseline$activpro[i] = "I"
  else if (baseline$Adm12a[i] == "NN8N" & baseline$Adm11[i] == 4 & baseline$Adm12[i] == "NNNNNN" & baseline$Adm10[i] %in% c(32,36,95))
    baseline$activpro[i] = "AR"
  else if (baseline$Adm12a[i] == "NN8N" & baseline$Adm11[i] == 5 & baseline$Adm10[i] == 85)
    baseline$activpro[i] = "I"
  else if (baseline$Adm12a[i] == "NN8N" & baseline$Adm11[i] == 5 & baseline$Adm10[i] == 77)
    baseline$activpro[i] = "AR"

  else if (baseline$Adm12a[i] == "NNN7" & baseline$Adm11[i] == 0 & baseline$Adm12[i] != "NNNNNN")
    baseline$activpro[i] = "C"
  else if (baseline$Adm12a[i] == "NNN7" & baseline$Adm11[i] == 0 & baseline$Adm12[i] == "NNNNNN" & baseline$Adm10[i] %in% c(36,56))
    baseline$activpro[i] = "T"
  else if (baseline$Adm12a[i] == "NNN7" & baseline$Adm11[i] == 0 & baseline$Adm12[i] == "NNNNNN" & baseline$Adm10[i] %in% c(85,86,93,95))
    baseline$activpro[i] = "AR"
  else if (baseline$Adm12a[i] == "NNN7" & baseline$Adm11[i] == 1 & baseline$Adm12[i] == "N5NNNN")
    baseline$activpro[i] = "C"
  else if (baseline$Adm12a[i] == "NNN7" & baseline$Adm11[i] == 1 & baseline$Adm12[i] == "NNNNNN" & baseline$Adm10[i] == 86)
    baseline$activpro[i] = "I"
  else if (baseline$Adm12a[i] == "NNN7" & baseline$Adm11[i] == 1 & baseline$Adm12[i] == "NNNNNN" & baseline$Adm10[i] == 77)
    baseline$activpro[i] = "R"
  else if (baseline$Adm12a[i] == "NNN7" & baseline$Adm11[i] == 1 & baseline$Adm12[i] == "NNNNNN" & baseline$Adm10[i] %in% c(93,95,96))
    baseline$activpro[i] = "C"
  else if (baseline$Adm12a[i] == "NNN7" & baseline$Adm11[i] == 2 & baseline$Adm12[i] == "N5NNNN")
    baseline$activpro[i] = "C"
  else if (baseline$Adm12a[i] == "NNN7" & baseline$Adm11[i] == 2 & baseline$Adm12[i] == "NNNNNN" & baseline$Adm10[i] %in% c(93,95,96))
    baseline$activpro[i] = "C"
  else if (baseline$Adm12a[i] == "NNN7" & baseline$Adm11[i] == 2 & baseline$Adm12[i] == "NNNNNN" & baseline$Adm10[i] == 86)
    baseline$activpro[i] = "I"
  else if (baseline$Adm12a[i] == "NNN7" & baseline$Adm11[i] == 2 & baseline$Adm12[i] == "NNNNNN" & baseline$Adm10[i] == 74)
    baseline$activpro[i] = "R"
  else if (baseline$Adm12a[i] == "NNN7" & baseline$Adm11[i] == 3 & baseline$Adm12[i] == "N5NNNN")
    baseline$activpro[i] = "C"
  else if (baseline$Adm12a[i] == "NNN7" & baseline$Adm11[i] == 3 & baseline$Adm12[i] == "NNNNNN" & baseline$Adm10[i] %in% c(95,96))
    baseline$activpro[i] = "C"
  else if (baseline$Adm12a[i] == "NNN7" & baseline$Adm11[i] == 3 & baseline$Adm12[i] == "NNNNNN" & baseline$Adm10[i] == 86)
    baseline$activpro[i] = "I"
  else if (baseline$Adm12a[i] == "NNN7" & baseline$Adm11[i] == 3 & baseline$Adm12[i] == "NNNNNN" & baseline$Adm10[i] == 77)
    baseline$activpro[i] = "R"
  else if (baseline$Adm12a[i] == "NNN7" & baseline$Adm11[i] == 4 & baseline$Adm12[i] == "N5NNNN")
    baseline$activpro[i] = "C"
  else if (baseline$Adm12a[i] == "NNN7" & baseline$Adm11[i] == 4 & baseline$Adm12[i] == "NNNNNN" & baseline$Adm10[i] == 54)
    baseline$activpro[i] = "AR"
  else if (baseline$Adm12a[i] == "NNN7" & baseline$Adm11[i] == 4 & baseline$Adm12[i] == "NNNNNN" & baseline$Adm10[i] %in% c(85,86))
    baseline$activpro[i] = "I"
  else if (baseline$Adm12a[i] == "NNN7" & baseline$Adm11[i] == 4 & baseline$Adm12[i] == "NNNNNN" & baseline$Adm10[i] %in% c(93,95,96))
    baseline$activpro[i] = "C"

  else if (baseline$Adm12a[i] == "NNNN" & baseline$Adm11[i] == 0 & baseline$Adm12[i] == "NNNNNN" & baseline$Adm10[i] %in% c(31,32,34,36,37,41,46,47,48,51,53,54,55,56,61,66))
    baseline$activpro[i] = "T"
  else if (baseline$Adm12a[i] == "NNNN" & baseline$Adm11[i] == 0 & baseline$Adm12[i] == "NNNNNN" & baseline$Adm10[i] %in% c(74,77))
    baseline$activpro[i] = "R"
  else if (baseline$Adm12a[i] == "NNNN" & baseline$Adm11[i] == 0 & baseline$Adm12[i] == "NNNNNN" & baseline$Adm10[i] %in% c(85,86))
    baseline$activpro[i] = "I"
  else if (baseline$Adm12a[i] == "NNNN" & baseline$Adm11[i] == 0 & baseline$Adm12[i] == "NNNNNN" & is.na(baseline$Adm10[i]))
    baseline$activpro[i] = "T"
  else if (baseline$Adm12a[i] == "NNNN" & baseline$Adm11[i] == 0 & baseline$Adm12[i] == "NNNNNN" & baseline$Adm10[i] == 88)
    baseline$activpro[i] = "AR"
  else if (baseline$Adm12a[i] == "NNNN" & baseline$Adm11[i] == 0 & baseline$Adm12[i] == "NNNNNN" & baseline$Adm10[i] %in% c(95,96))
    baseline$activpro[i] = "C"
  else if (baseline$Adm12a[i] == "NNNN" & baseline$Adm11[i] == 0 & baseline$Adm12[i] == "NNN3NN" & baseline$Adm10[i] == 48)
    baseline$activpro[i] = "AR"
  else if (baseline$Adm12a[i] == "NNNN" & baseline$Adm11[i] == 0 & baseline$Adm12[i] == "NNN3NN" & baseline$Adm10[i] != 48)
    baseline$activpro[i] = "C"
  else if (baseline$Adm12a[i] == "NNNN" & baseline$Adm11[i] == 0 & baseline$Adm12[i] %in% c("NN4NNN", "NN43NN" , "N5NNNN", "N5N3NN"))
    baseline$activpro[i] = "C"
  else if (baseline$Adm12a[i] == "NNNN" & baseline$Adm11[i] == 0 & baseline$Adm12[i] %in% c("6NNNNN", "6NN3NN", "6N43NN", "65NNNN", "65N3NN"))
    baseline$activpro[i] = "T"
  else if (baseline$Adm12a[i] == "NNNN" & baseline$Adm11[i] == 1 & baseline$Adm12[i] == "NNNNNN" & baseline$Adm10[i] %in% c(54,95,96))
    baseline$activpro[i] = "C"
  else if (baseline$Adm12a[i] == "NNNN" & baseline$Adm11[i] == 1 & baseline$Adm12[i] == "NNNNNN" & baseline$Adm10[i] == 86)
    baseline$activpro[i] = "I"
  else if (baseline$Adm12a[i] == "NNNN" & baseline$Adm11[i] == 1 & baseline$Adm12[i] %in% c("NNN3NN", "NN4NNN", "NN43NN", "N5NNNN", "N5N3NN", "N543NN"))
    baseline$activpro[i] = "C"
  else if (baseline$Adm12a[i] == "NNNN" & baseline$Adm11[i] == 1 & baseline$Adm12[i] %in% c("6NNNNN", "6NN3NN", "6N4NNN", "6N43NN", "65NNNN", "65N3NN"))
    baseline$activpro[i] = "C"
  else if (baseline$Adm12a[i] == "NNNN" & baseline$Adm11[i] == 2 & baseline$Adm12[i] == "NNNNNN" & baseline$Adm10[i] %in% c(95,96))
    baseline$activpro[i] = "C"
  else if (baseline$Adm12a[i] == "NNNN" & baseline$Adm11[i] == 2 & baseline$Adm12[i] == "NNNNNN" & baseline$Adm10[i] == 86)
    baseline$activpro[i] = "I"
  else if (baseline$Adm12a[i] == "NNNN" & baseline$Adm11[i] == 2 & baseline$Adm12[i] %in% c("NNN3NN", "N5NNNN", "N5N3NN"))
    baseline$activpro[i] = "C"
  else if (baseline$Adm12a[i] == "NNNN" & baseline$Adm11[i] == 2 & baseline$Adm12[i] == "6NN3NN")
    baseline$activpro[i] = "T"
  else if (baseline$Adm12a[i] == "NNNN" & baseline$Adm11[i] == 3 & baseline$Adm12[i] == "NNNNNN" & baseline$Adm10[i] == 56)
    baseline$activpro[i] = "AR"
  else if (baseline$Adm12a[i] == "NNNN" & baseline$Adm11[i] == 3 & baseline$Adm12[i] == "NNNNNN" & baseline$Adm10[i] != 56)
    baseline$activpro[i] = "C"
  else if (baseline$Adm12a[i] == "NNNN" & baseline$Adm11[i] == 3 & baseline$Adm12[i] %in% c("NNN3NN", "N5NNNN", "N5N3NN"))
    baseline$activpro[i] = "C"
  else if (baseline$Adm12a[i] == "NNNN" & baseline$Adm11[i] == 3 & baseline$Adm12[i] %in% c("65NNNN", "6NNNNN"))
    baseline$activpro[i] = "T"
  
  else if (baseline$Adm12a[i] == "NNNN" & baseline$Adm11[i] == 4 & baseline$Adm12[i] == "NNNNNN" & baseline$Adm10[i] %in% c(77,74))
    baseline$activpro[i] = "R"
  else if (baseline$Adm12a[i] == "NNNN" & baseline$Adm11[i] == 4 & baseline$Adm12[i] == "NNNNNN" & baseline$Adm10[i] %in% c(95,96))
    baseline$activpro[i] = "C"
  else if (baseline$Adm12a[i] == "NNNN" & baseline$Adm11[i] == 4 & baseline$Adm12[i] == "NNNNNN" & baseline$Adm10[i] %in% c(85,86))
    baseline$activpro[i] = "I"
  else if (baseline$Adm12a[i] == "NNNN" & baseline$Adm11[i] == 4 & baseline$Adm12[i] == "NNNNNN" & baseline$Adm10[i] %in% c(55,54,51,48,47,36,32))
    baseline$activpro[i] = "AR"
  else if (baseline$Adm12a[i] == "NNNN" & baseline$Adm11[i] == 4 & baseline$Adm12[i] == "NN4NNN")
    baseline$activpro[i] = "C"
  else if (baseline$Adm12a[i] == "NNNN" & baseline$Adm11[i] == 4 & baseline$Adm12[i] == "NNN3NN" & baseline$Adm10[i] == 85)
    baseline$activpro[i] = "AR"
  else if (baseline$Adm12a[i] == "NNNN" & baseline$Adm11[i] == 4 & baseline$Adm12[i] == "NNN3NN" & baseline$Adm10[i] != 85)
    baseline$activpro[i] = "C"
  else if (baseline$Adm12a[i] == "NNNN" & baseline$Adm11[i] == 4 & baseline$Adm12[i] == "NN4NNN")
    baseline$activpro[i] = "C"
  else if (baseline$Adm12a[i] == "NNNN" & baseline$Adm11[i] == 4 & baseline$Adm12[i] == "NN43NN") ## !!
    baseline$activpro[i] = "C"
  else if (baseline$Adm12a[i] == "NNNN" & baseline$Adm11[i] == 4 & baseline$Adm12[i] == "N5NNNN" & baseline$Adm10[i] == 86)
    baseline$activpro[i] = "I"
  else if (baseline$Adm12a[i] == "NNNN" & baseline$Adm11[i] == 4 & baseline$Adm12[i] == "N5NNNN" & baseline$Adm10[i] != 86)
    baseline$activpro[i] = "C"
  else if (baseline$Adm12a[i] == "NNNN" & baseline$Adm11[i] == 4 & baseline$Adm12[i] == "N5N3NN")
    baseline$activpro[i] = "C"
  else if (baseline$Adm12a[i] == "NNNN" & baseline$Adm11[i] == 4 & baseline$Adm12[i] %in% c("6NNNNN" , "65NNNN"))
    baseline$activpro[i] = "T"
  else if (baseline$Adm12a[i] == "NNNN" & baseline$Adm11[i] == 5 & baseline$Adm12[i] %in% c("N5NNNN", "N5N3NN"))
    baseline$activpro[i] = "C"
  
}
```

```{r}
table(baseline$activpro)
```



```{r}
baseline$nepp3[which(baseline$activpro == 0)]
```


```{r}
baseline$Adm12a[which(baseline$nepp3 == 9529)]
baseline$Adm11[which(baseline$nepp3 == 9529)]
baseline$Adm12[which(baseline$nepp3 == 9529)]
baseline$Adm10[which(baseline$nepp3 == 9529)]
```

